# 企业会计准则 16 号解释关于租赁负债确认递延所得税资产的相关问题

提问人：hbwgh 时间：2023-03-22 18:10:21
陈老师好：关于《企业会计准则 16 号解释》中租赁负债确认递延所得税资产，有一些问题请问一下。租赁负债属于负债范畴，负债的计税基础是指负债的账面价值减去未来期间计算应纳税所得额时按照税法规定可予抵扣的金额，可是租赁负债，其中很大一部分金额，即租赁付款额未来是通过银行存款支付，不会影响损益，只有其中的租赁负债-未确认融资费用是未来期间计算应纳税所得额时按照税法规定可予抵扣的金额，但是看到目前是将租赁负债全部确认了递延所得税资产，请问这里应该如何理解，谢谢您。

回答人：chenyiwei
虽然会计上同时确认了使用权资产和租赁负债，但税法上，对于经营租赁的税前扣除更多地是与租金的实际支付情况相关，即与租赁负债相关。因此，会计列入租赁负债的金额，日后都可以税前扣除，因此租赁负债的计税基础=账面价值-未来可扣除金额=0。
相反，使用权资产的折旧不是税前扣除的依据，即使用权资产的折旧日后是不能在税前扣除的，所以使用权资产的计税基础=0。